# 请教陈版，关于确认“一次性伤残就业补助金”的时点

提问人：331975903 时间：2021-08-24 12:44:00
陈版主好，企业历年来存在员工在生产中发生了事故，被鉴定为七级至十级不等的伤残等级。根据当地的工商保险条例：
“七级至十级伤残职工依法与用人单位解除或者终止劳动关系的，由工伤保险基金支付一次性工伤医疗补助金，由用人单位支付一次性伤残就业补助金，终结工伤保险关系： (一)一次性工伤医疗补助金。标准为：七级伤残为六个月的本人工资，八级伤残为四个月的本人工资，九级伤残为二个月的本人工资，十级伤残为一个月的本人工资。　　(二)一次性伤残就业补助金。标准为：七级伤残为二十五个月的本人工资，八级伤残为十五个月的本人工资，九级伤残为八个月的本人工资，十级伤残为四个月的本人工资。”。
根据上述规定，当伤残职工与用人单位终止劳动关系时（无论是职工提出离职还是用人单位提出辞退，都需要支付，但是职工工作到退休，就不需要支付“一次性伤残就业补助金”），用人单位需要支付“一次性伤残补助金”。
有以下两个问题：问题 1 ：确认“一次性伤残补助金”的时点是 发生事故且被鉴定伤残等级的时候确认费用，还是在未来职员离职的时候确认相关费用？问题 2 ：“一次性伤残补助金”是属于“辞退福利” 还是 属于“其他长期职工福利的长期残疾福利”？或者都不属于？
多谢陈版主指点。

回答人：chenyiwei
1 、在发生事故且被鉴定伤残等级时，用人单位应计提确认相关负债。建议基于个案分析伤残职工继续工作到退休的可能性，参照或有事项的原则处理。
2 、：“一次性伤残补助金”的金额不需要估计，且在职工离职时一次性支付，故其性质属于辞退福利。